臺灣苗栗地方法院刑事判決
111年度易字第288號
公  訴  人  臺灣苗栗地方檢察署檢察官
被      告  林文祥



上列被告因竊盜案件，經檢察官提起公訴 （111年度偵字第4539
號），本院判決如下：
    主  文
林文祥犯竊盜罪，處有期徒刑肆月，如易科罰金，以新臺幣壹仟
元折算壹日。未扣案之犯罪所得新臺幣伍佰元沒收，於全部或一
部不能沒收或不宜執行沒收時，追徵其價額。
　　犯罪事實
一、林文祥意圖為自己不法之所有，基於竊盜之犯意，於民國11
    1年3月24日凌晨3時51分許，在苗栗縣○○鎮○○里○○路0段000
    巷00號處，徒手竊取施淑玲置於車牌號碼000-000號普通重
    型機車車廂內之現金新臺幣（下同）500元，得手後供己花
    用。嗣經施淑玲發現遭竊報警，經警調閱路口監視器及鄰近
    監視器錄影檔案，而循線查獲。
二、案經施淑玲訴由苗栗縣警察局竹南分局報告臺灣苗栗地方檢
    察署檢察官偵查起訴。
    理  由
壹、證據能力部分：
一、被告以外之人於審判外之言詞或書面陳述，除法律有規定者
    外，不得作為證據，刑事訴訟法第159條第1項固定有明文。
    惟被告以外之人於審判外之陳述，雖不符同法第159條之1至
    之4規定，而經當事人於審判程序同意作為證據，法院審酌
    該言詞陳述或書面陳述作成時之情況，認為適當者，亦得為
    證據；又當事人、代理人或辯護人於法院調查證據時，知有
    第159條第1項不得為證據之情形，而未於言詞辯論終結前聲
    明異議者，視為有前項之同意，同法第159條之5亦定有明文
    。立法意旨在於傳聞證據未經當事人之反對詰問予以核實，
    原則上先予排除。惟若當事人已放棄反對詰問權，於審判程
    序中表明同意該等傳聞證據可作為證據；或於言詞辯論終結
    前未聲明異議，基於尊重當事人對傳聞證據之處分權，及證
    據資料愈豐富，愈有助於真實發見之理念，且強化言詞辯論
    主義，使訴訟程序得以順暢進行，上開傳聞證據亦均具有證
    據能力。經查，本案據以認定被告林文祥犯罪事實之證據，
    其中屬傳聞證據部分，因被告及檢察官於本院言詞辯論終結
    前均未對於證據能力聲明異議，依刑事訴訟法第159條之5規
    定，視為同意上開證據具備證據能力，本院認亦無違法或不
    當之情況，是該傳聞證據均具備證據能力。
二、又關於非供述證據之物證，或以科學、機械之方式，對於當
    時狀況所為忠實且正確之記錄，性質上並非供述證據，均應
    無傳聞法則規定之適用；如該非供述證據非出於違法取得，
    並已依法踐行調查程序，即不能謂無證據能力（最高法院97
    年度台上字第1401號、97年度台上字第6153號、97年度台上
    字第3854號判決要旨參照）。本案判決以下引用之非供述證
    據，固無刑事訴訟法第159條第1項規定傳聞法則之適用，然
    經本院於審理時依法踐行調查證據程序，與本案待證事實具
    有自然之關聯性，且無證據證明係公務員違法取得之物，依
    法自得作為證據。
貳、實體部分：
一、訊據被告對於上開犯罪事實坦承不諱（見本院卷第48、66頁
    ），核與證人即告訴人施淑玲於警詢及偵訊時證述內容大致
    相符（見偵卷第33至41、73至75頁），並有現場暨監視器影
    像畫面翻拍照片等件在卷可稽（見偵卷第49至59頁），足認
    被告所為之任意性自白與事實相符，堪以採信。從而，本案
    事證明確，被告犯行堪以認定，應予依法論科。
二、論罪科刑：
  ㈠核被告所為，係犯刑法第320條第1項竊盜罪。
  ㈡檢察官就被告構成累犯之事實及應加重其刑事項，未主張或
    具體指出證明之方法，依最高法院110年度台上大字第5660
    號裁定意旨，無從論以累犯及依累犯規定加重其刑，惟仍就
    被告可能構成累犯之前科，列為刑法第57條第5款所定「犯
    罪行為人之品行」之量刑審酌事項。
  ㈢爰審酌被告不思以正途獲取所需，猶因不勞而獲之心態，隨
    意竊取他人財物供己花用，未能尊重他人財產權，行為實不
    足取，其顯然缺乏對他人財產權應予尊重之觀念，並考量被
    告犯罪之動機、目的、方法、手段，對告訴人財產及生活、
    社會治安所生危害程度、犯罪所得多寡；復審酌被告犯後坦
    承犯行之態度，迄今未與告訴人達成和解或取得諒解，兼衡
    其前於5年內因竊盜案件，經法院判刑確定並執行完畢之前
    科紀錄，有臺灣高等法院被告前案紀錄表在卷可稽，及其於
    本院審理時自陳之智識程度、家庭生活經濟狀況（見本院卷
    第67頁）等一切情狀，量處如主文所示之刑，並諭知易科罰
    金之折算標準。
三、沒收部分：
    被告竊盜所得之現金500元，未扣案，亦未實際發還告訴人
    ，自屬被告因犯罪所獲得之財物，應依刑法第38條之1第1項
    前段、第3項規定，諭知沒收，於全部或一部不能沒收或不
    宜執行沒收時，追徵其價額。
四、又公訴意旨雖認被告除本院認定竊取之500元外，另竊得200
    0元(千元鈔2張)，惟此部分為被告所否認（僅承認竊取500
    元），且觀諸卷附現場監視器影像畫面翻拍照片僅能確認被
    告確有伸手竊取告訴人上開機車車廂內財物，尚無從實際認
    定被告有無偷竊告訴人所述之現金金額。經本院閱覽本案一
    切卷證，此部分犯行僅有告訴人之單一指訴，並無其他事證
    可佐，依「罪證有疑，利歸被告」之證據法則，本應就此部
    分為無罪之諭知，惟此部分若有罪，因與前開論罪部分有單
    純一罪之關係，爰不另為無罪之諭知，附此敘明。
據上論斷，應依刑事訴訟法第299條第1項前段，刑法第320條第1
項、第38條之1第1項前段、第3項、第41條第1項前段，刑法施行
法第1條之1第1項，判決如主文。
本案經檢察官石東超提起公訴、檢察官彭郁清到庭執行職務。
中　　華　　民　　國　　111 　年　　9 　　月　　30　　日
                  刑事第四庭  法　官　許文棋
以上正本證明與原本無異。
如不服本判決應於收受判決後20日內向本院提出上訴書狀，並應
應敘述具體理由。其未敘述上訴理由者，應於上訴期間屆滿後20
日內向本院補提理由書(均須按他造當事人之人數附繕本)「切勿
逕送上級法院」。告訴人或被害人如對本判決不服者，應具備理
由請求檢察官上訴，其上訴期間之計算係以檢察官收受判決正本
之日期為準。
   　　                     　書記官  陳彥宏
中　　華　　民　　國　　111 　年　　9 　　月　　30　　日
附錄論罪科刑之法條全文：
中華民國刑法第320條：
意圖為自己或第三人不法之所有，而竊取他人之動產者，為竊盜
罪，處5 年以下有期徒刑、拘役或50萬元以下罰金。
意圖為自己或第三人不法之利益，而竊佔他人之不動產者，依前
項之規定處斷。
前二項之未遂犯罰之。